# 资本化利息，现金流量表如何列示？

提问人：stoneinsea 时间：2015-04-20 21:19:47
请教陈版及各位：企业支付符合资本化条件的利息，是在“ 分配股利、利润或偿付利息所支付的现金”项目列示，还是在“购建固定资产、无形资产和其他资产所支付的现金”列报？？个人认为，都可以吧，不知道有没有相关规定，谢谢您！

回答人：chenyiwei
资本化利息支付的现金作为筹资活动，列入“分配股利、利润或偿付利息所支付的现金”。

提问人：gandalf0111 时间：2015-04-20 23:29:37
从表间勾稽的角度我们觉得还是作为构建长期资产的支出比较好

回答人：chenyiwei
请参考《讲解 2010 》P529、P532对这两个项目所包含内容的说明。